Plaatsingslijst van de minuut- en vervolg-minuutplans van de Dienst van het Kadaster en de Openbare Registers: Directie Zuid-Holland: district 's-Gravenhage, 1813-1832
Nationaal Archief, Den Haag
- Rijnsaterwoude
  - Minuutplans
    - Rijnsaterwoude sectie 1 minuutplan, 1829; 382
    - Rijnsaterwoude sectie 2 minuutplan, 1829; 383
    - Rijnsaterwoude sectie 3 minuutplan, 1829; 384
    - Rijnsaterwoude sectie 4 minuutplan, 1829; 385
    - Rijnsaterwoude sectie 5 minuutplan, 1829; 386
    - Rijnsaterwoude sectie 6 minuutplan, 1829; 387
- Rijnsburg
  - Verzamelplan
    - Rijnsburg verzamelplan, 1818; 646
  - Minuutplans
    - Rijnsburg sectie A1 minuutplan, 1818; 388
    - Rijnsburg sectie A2 minuutplan, 1818; 389
    - Rijnsburg sectie B1 minuutplan, 1818; 390
    - Rijnsburg sectie B2 minuutplan, 1818; 391
- Rijswijk
  - Verzamelplan
    - Rijswijk verzamelplan, 1819; 647
  - Minuutplans
    - Rijswijk sectie A1 minuutplan, 1819; 392
    - Rijswijk sectie A1v minuutplan, 1819; 393
    - Rijswijk sectie A2 minuutplan, 1819; 394
    - Rijswijk sectie B1 minuutplan, 1819; 395
    - Rijswijk sectie B1v minuutplan, 1819; 396
    - Rijswijk sectie B2 minuutplan, 1819; 397
    - Rijswijk sectie B2v minuutplan, 1819; 398
    - Rijswijk sectie C1 minuutplan, 1819; 399
    - Rijswijk sectie D1 minuutplan, 1819; 400
    - Rijswijk sectie D2 minuutplan, 1819; 401
    - Rijswijk sectie A/D3 minuutplan, 1819; 402
    - Rijswijk sectie E1 minuutplan, 1819; 403
    - Rijswijk sectie E2 minuutplan, 1819; 404
    - Rijswijk sectie F1 minuutplan, 1819; 405
    - Rijswijk sectie F2 minuutplan, 1819; 406
    - Rijswijk sectie G1 minuutplan, 1819; 407
    - Rijswijk sectie H1 minuutplan, 1819; 408
    - Rijswijk sectie I1 minuutplan, 1819; 409
- Sassenheim
  - Verzamelplan
    - Sassenheim verzamelplan, 1819; 648
  - Minuutplans
    - Sassenheim sectie A1 minuutplan, 1819; 410
    - Sassenheim sectie A2 minuutplan, 1819; 411
    - Sassenheim sectie A3 minuutplan, 1819; 412
    - Sassenheim sectie B1 minuutplan, 1819; 413
    - Sassenheim sectie B2 minuutplan, 1819; 414
- Schipluiden
  - Verzamelplan
    - Schipluiden verzamelplan, 1818; 649
  - Minuutplans
    - Schipluiden sectie A1 minuutplan, 1818; 415
    - Schipluiden sectie A2 minuutplan, 1818; 416
    - Schipluiden sectie B1 minuutplan, 1818; 417
    - Schipluiden sectie B2 minuutplan, 1818; 418
    - Schipluiden sectie B3 minuutplan, 1818; 419
- Sint Maartensregt
  - Verzamelplan
    - Sint Maartensregt verzamelplan, 1818; 634
  - Minuutplans
    - Sint Maartensregt sectie A1 minuutplan, 1818; 248
    - Sint Maartensregt sectie A2 minuutplan, 1818; 249
    - Sint Maartensregt sectie A3 minuutplan, 1818; 250
    - Sint Maartensregt sectie B1 minuutplan, 1818; 251
- Stompwijk
  - Verzamelplan
    - Stompwijk verzamelplan, 1819; 650
  - Minuutplans
    - Stompwijk sectie A1 minuutplan, 1819; 420
    - Stompwijk sectie A2 minuutplan, 1819; 421
    - Stompwijk sectie A3 minuutplan, 1819; 422
    - Stompwijk sectie B1 minuutplan, 1819; 423
    - Stompwijk sectie B1v minuutplan, 1819; 424
    - Stompwijk sectie B2 minuutplan, 1819; 425
    - Stompwijk sectie C1 minuutplan, 1819; 426
    - Stompwijk sectie C2 minuutplan, 1819; 427
    - Stompwijk sectie D1 minuutplan, 1819; 428
    - Stompwijk sectie D2 minuutplan, 1819; 429
    - Stompwijk sectie D3 minuutplan, 1819; 430
    - Stompwijk sectie D4 minuutplan, 1819; 431
    - Stompwijk sectie E1 minuutplan, 1819; 432
    - Stompwijk sectie F/H1 minuutplan, 1819; 433
    - Stompwijk sectie G1 minuutplan, 1819; 434
    - Stompwijk sectie F/G/H minuutplan, 1819; 435
    - Stompwijk sectie F/H2 minuutplan, 1819; 436
    - Stompwijk sectie H3 minuutplan, 1819; 437
    - Stompwijk sectie H3v minuutplan, 1819; 438
    - Stompwijk sectie H4 minuutplan, 1819; 439
    - Stompwijk sectie H4v minuutplan, 1819; 440
- Ter Aar
  - Verzamelplan
    - Ter Aar verzamelplan, 1829; 651
  - Minuutplans
    - Ter Aar sectie A1 minuutplan, 1829; 441
    - Ter Aar sectie A2 minuutplan, 1829; 442
    - Ter Aar sectie A3 minuutplan, 1829; 443
    - Ter Aar sectie A4 minuutplan, 1829; 444
    - Ter Aar sectie A5 minuutplan, 1829; 445
    - Ter Aar sectie B1 minuutplan, 1829; 446
    - Ter Aar sectie B2 minuutplan, 1829; 447
    - Ter Aar sectie B3 minuutplan, 1829; 448
    - Ter Aar sectie B4 minuutplan, 1829; 449
    - Ter Aar sectie B5 minuutplan, 1829; 450
    - Ter Aar sectie C1 minuutplan, 1829; 451
- Valkenburg
  - Verzamelplan
    - Valkenburg verzamelplan, 1821; 652
  - Minuutplans
    - Valkenburg sectie 1 minuutplan, 1821; 452
    - Valkenburg sectie 2 minuutplan, 1821; 453
    - Valkenburg sectie 3 minuutplan, 1821; 454
    - Valkenburg sectie 4 minuutplan, 1821; 455
- Vennip
  Zie Ambacht de Vennip
- Veur
  - Verzamelplan
    - Veur verzamelplan, 1819; 653
  - Minuutplans
    - Veur sectie A1 minuutplan, 1819; 456
    - Veur sectie B1 minuutplan, 1819; 457
    - Veur sectie B2 minuutplan, 1819; 458
- Vlaardingerambacht
  - Minuutplans
    - Vlaardingerambacht sectie E1 minuutplan, [1813-1832]; 593
    - Vlaardingerambacht sectie E2 minuutplan, 594
    - Vlaardingerambacht sectie E3 minuutplan, 595
- Voorburg
  - Verzamelplan
    - Voorburg verzamelplan, 1819; 654
  - Minuutplans
    - Voorburg sectie A1 minuutplan, 1819; 459
    - Voorburg sectie B1 minuutplan, 1819; 460
    - Voorburg sectie B2 minuutplan, 1819; 461
    - Voorburg sectie C1 minuutplan, 1819; 462
- Voorhout
  - Verzamelplan
    - Voorhout verzamelplan, 1819; 655
  - Minuutplans
    - Voorhout sectie A1 minuutplan, 1819; 463
    - Voorhout sectie A2 minuutplan, 1819; 464
    - Voorhout sectie A3 minuutplan, 1819; 465
    - Voorhout sectie B1 minuutplan, 1819; 466
    - Voorhout sectie B2 minuutplan, 1819; 467
    - Voorhout sectie B3 minuutplan, 1819; 468
    - Voorhout sectie B4 minuutplan, 1819; 469
- Voorschoten
  - Verzamelplan
    - Voorschoten verzamelplan, 1821; 656
  - Minuutplans
    - Voorschoten sectie A1 minuutplan, 1821; 470
    - Voorschoten sectie A2 minuutplan, 1821; 471
    - Voorschoten sectie A3 minuutplan, 1821; 472
    - Voorschoten sectie B1 minuutplan, 1821; 473
    - Voorschoten sectie B2 minuutplan, 1821; 474
    - Voorschoten sectie B3 minuutplan, 1821; 475
- Vrije en Lage Boekhorst
  - Minuutplans
    - Vrije en Lage Boekhorst sectie 1 minuutplan, 1818; 247
- Vrijenban
  - Verzamelplan
    - Vrijenban verzamelplan, 1824; 657
  - Minuutplans
    - Vrijenban sectie A1 minuutplan, 1824; 476
    - Vrijenban sectie A2 minuutplan, 1824; 477
    - Vrijenban sectie A3 minuutplan, 1824; 478
    - Vrijenban sectie B1 minuutplan, 1824; 479
    - Vrijenban sectie B2 minuutplan, 1824; 480
    - Vrijenban sectie C1 minuutplan, 1824; 481
    - Vrijenban sectie C2 minuutplan, 1824; 482
- Waarder
  - Verzamelplan
    - Waarder verzamelplan, 1828; 658
  - Minuutplans
    - Waarder sectie A1 minuutplan, 1828; 483
    - Waarder sectie A2 minuutplan, 1828; 484
    - Waarder sectie A3 minuutplan, 1828; 485
    - Waarder sectie A4 minuutplan, 1828; 486
    - Waarder sectie B1 minuutplan, 1828; 487
    - Waarder sectie B2 minuutplan, 1828; 488
    - Waarder sectie B3 minuutplan, 1828; 489
    - Waarder sectie B4 minuutplan, 1828; 490
- Waddinxveen
  - Minuutplans
    - Waddinxveen sectie B1 minuutplan, ---; 491
      Voorheen inv.nr. 491. Volgens handmatige aantekening is deze sectie overgegaan naar Boskoop
- Warmond
  - Verzamelplan
    - Warmond verzamelplan, 1819; 659
  - Minuutplans
    - Warmond sectie A minuutplan, 1819; 492
    - Warmond sectie A1 minuutplan, 1819; 493
    - Warmond sectie A1vv minuutplan, 1819; 494
    - Warmond sectie A2 minuutplan, 1819; 495
    - Warmond sectie B1 minuutplan, 1819; 496
    - Warmond sectie B2 minuutplan, 1819; 497
    - Warmond sectie C1 minuutplan, 1819; 498
    - Warmond sectie C2 minuutplan, 1819; 499
    - Warmond sectie C3 minuutplan, 1819; 500
    - Warmond sectie D1 minuutplan, 1819; 501
    - Warmond sectie D2 minuutplan, 1819; 502
    - Warmond sectie E1 minuutplan, 1819; 503
    - Warmond sectie E2 minuutplan, 1819; 504
- Wassenaar
  - Verzamelplan
    - Wassenaar verzamelplan, 1822; 660
  - Minuutplans
    - Wassenaar sectie A1 minuutplan, 1822; 505
    - Wassenaar sectie A2 minuutplan, 1822; 506
    - Wassenaar sectie A3 minuutplan, 1822; 507
    - Wassenaar sectie B1 minuutplan, 1822; 508
    - Wassenaar sectie B2 minuutplan, 1822; 509
    - Wassenaar sectie B3 minuutplan, 1822; 510
    - Wassenaar sectie C1 minuutplan, 1822; 511
    - Wassenaar sectie C2 minuutplan, 1822; 512
    - Wassenaar sectie D1 minuutplan, 1822; 513
    - Wassenaar sectie D2 minuutplan, 1822; 514
    - Wassenaar sectie E1 minuutplan, 1822; 515
    - Wassenaar sectie E2 minuutplan, 1822; 516
    - Wassenaar sectie E3 minuutplan, 1822; 517
    - Wassenaar sectie F1 minuutplan, 1822; 518
    - Wassenaar sectie F2 minuutplan, 1822; 519
    - Wassenaar sectie F3 minuutplan, 1822; 520
    - Wassenaar sectie F4 minuutplan, 1822; 521
- Wateringen
  - Verzamelplan
    - Wateringen verzamelplan, 1818; 661
  - Minuutplans
    - Wateringen sectie A1 minuutplan, 1818; 522
    - Wateringen sectie B1 minuutplan, 1818; 523
    - Wateringen sectie C1 minuutplan, 1818; 524
- Woerden
  - Verzamelplan
    - Woerden verzamelplan, 1828; 662
  - Minuutplans
    - Woerden sectie A1 minuutplan, 1828; 525
    - Woerden sectie A2 minuutplan, 1828; 526
    - Woerden sectie A3 minuutplan, 1828; 527
    - Woerden sectie A4 minuutplan, 1828; 528
    - Woerden sectie B1 minuutplan, 1828; 529
    - Woerden sectie B2 minuutplan, 1828; 530
    - Woerden sectie B3 minuutplan, 1828; 531
    - Woerden sectie C1 minuutplan, 1828; 532
- Woubrugge
  - Verzamelplan
    - Woubrugge verzamelplan, 1829; 663
  - Minuutplans
    - Woubrugge sectie A1 minuutplan, 1829; 533
    - Woubrugge sectie A2 minuutplan, 1829; 534
    - Woubrugge sectie A3 minuutplan, 1829; 535
    - Woubrugge sectie A4 minuutplan, 1829; 536
    - Woubrugge sectie B1 minuutplan, 1829; 537
    - Woubrugge sectie B2 minuutplan, 1829; 538
    - Woubrugge sectie B3 minuutplan, 1829; 539
    - Woubrugge sectie B4 minuutplan, 1829; 540
    - Woubrugge sectie C1 minuutplan, 1829; 541
    - Woubrugge sectie C2 minuutplan, 1829; 542
    - Woubrugge sectie C3 minuutplan, 1829; 543
    - Woubrugge sectie C4 minuutplan, 1829; 544
    - Woubrugge sectie C5 minuutplan, 1829; 545
- Zegwaard
  - Verzamelplan
    - Zegwaard verzamelplan, 1819; 664
  - Minuutplans
    - Zegwaard sectie A1 minuutplan, 1819; 546
    - Zegwaard sectie A2 minuutplan, 1819; 547
    - Zegwaard sectie B1 minuutplan, 1819; 548
    - Zegwaard sectie C1 minuutplan, 1819; 549
    - Zegwaard sectie C2 minuutplan, 1819; 550
    - Zegwaard sectie D1 minuutplan, 1819; 551
    - Zegwaard sectie E1 minuutplan, 1819; 552
    - Zegwaard sectie E2 minuutplan, 1819; 553
    - Zegwaard sectie F1 minuutplan, 1819; 554
- Zevenhoven
  - Verzamelplan
    - Zevenhoven verzamelplan, 1829; 665
  - Minuutplans
    - Zevenhoven sectie A1 minuutplan, 1829; 555
    - Zevenhoven sectie A2 minuutplan, 1829; 556
    - Zevenhoven sectie A3 minuutplan, 1829; 557
    - Zevenhoven sectie A4 minuutplan, 1829; 558
    - Zevenhoven sectie B1 minuutplan, 1829; 559
    - Zevenhoven sectie B2 minuutplan, 1829; 560
    - Zevenhoven sectie B3 minuutplan, 1829; 561
- Zoetermeer
  - Verzamelplan
    - Zoetermeer verzamelplan, 1819; 666
  - Minuutplans
    - Zoetermeer sectie A1 minuutplan, 1819; 562
    - Zoetermeer sectie B1 minuutplan, 1819; 563
    - Zoetermeer sectie C1 minuutplan, 1819; 564
    - Zoetermeer sectie C2 minuutplan, 1819; 565
    - Zoetermeer sectie D1 minuutplan, 1819; 566
    - Zoetermeer sectie D2 minuutplan, 1819; 567
    - Zoetermeer sectie D3 minuutplan, 1819; 568
    - Zoetermeer sectie E1 minuutplan, 1819; 569
    - Zoetermeer sectie F1 minuutplan, 1819; 570
    - Zoetermeer sectie F2 minuutplan, 1819; 571
    - Zoetermeer sectie G1 minuutplan, 1819; 572
    - Zoetermeer sectie H1 minuutplan, 1819; 573
- Zoeterwoude
  - Verzamelplan
    - Zoeterwoude verzamelplan, 1823; 667
  - Minuutplans
    - Zoeterwoude sectie A1 minuutplan, 1823; 574
    - Zoeterwoude sectie A2 minuutplan, 1823; 575
    - Zoeterwoude sectie A3 minuutplan, 1823; 576
    - Zoeterwoude sectie A4 minuutplan, 1823; 577
    - Zoeterwoude sectie B1 minuutplan, 1823; 578
    - Zoeterwoude sectie B2 minuutplan, 1823; 579
    - Zoeterwoude sectie B3 minuutplan, 1823; 580
    - Zoeterwoude sectie B4 minuutplan, 1823; 581
    - Zoeterwoude sectie C1 minuutplan, 1823; 582
    - Zoeterwoude sectie C2 minuutplan, 1823; 583
    - Zoeterwoude sectie C3 minuutplan, 1823; 584
    - Zoeterwoude sectie C4 minuutplan, 1823; 585
    - Zoeterwoude sectie D1 minuutplan, 1823; 586
    - Zoeterwoude sectie D2 minuutplan, 1823; 587
    - Zoeterwoude sectie D3 minuutplan, 1823; 588
    - Zoeterwoude sectie D4 minuutplan, 1823; 589
    - Zoeterwoude sectie E1 minuutplan, 1823; 590
    - Zoeterwoude sectie E2 minuutplan, 1823; 591
    - Zoeterwoude sectie E3 minuutplan, 1823; 592
- Zwammerdam
  - Verzamelplan
    - Zwammerdam verzamelplan, 1829; 668
  - Minuutplans
    - Zwammerdam sectie A1 minuutplan, 1829; 596
    - Zwammerdam sectie A2 minuutplan, 1829; 597
    - Zwammerdam sectie A3 minuutplan, 1829; 598
    - Zwammerdam sectie B1 minuutplan, 1829; 599
    - Zwammerdam sectie B2 minuutplan, 1829; 600
    - Zwammerdam sectie B3 minuutplan, 1829; 601
    - Zwammerdam sectie B4 minuutplan, 1829; 602
    - Zwammerdam sectie C1 minuutplan, 1829; 603
    - Zwammerdam sectie C2 minuutplan, 1829; 604
    - Zwammerdam sectie C3 minuutplan, 1829; 605